【裁判字號】    99,監宣,6
【裁判日期】    990419
【裁判案由】    監護宣告
【裁判全文】
臺灣宜蘭地方法院民事裁定               99年度監宣字第6號
聲  請  人  乙○○
上列聲請人聲請監護宣告事件，本院裁定如下：
    主    文
宣告丙○○（女、民國○○年○月○○日生、身分證統一編號：Ｚ0000
00000號）為受監護宣告之人。
選定乙○○（男、民國○○年○月○日生、身分證統一編號：Ｚ00000
0000號）為受監護宣告之人之監護人。
指定甲○○（男、民國○○年○○月○○日生、身分證統一編號：Ｚ000
000000號）為會同開具財產清冊之人。
聲請費用新臺幣壹仟元由受監護宣告之人負擔。
    理    由
一、按「對於因精神障礙或其他心智缺陷，致不能為意思表示或
    受意思表示，或不能辨識其意思表示之效果者，法院得因本
    人、配偶、四親等內之親屬、最近一年有同居事實之其他親
    屬、檢察官、主管機關或社會福利機構之聲請，為監護之宣
    告」，民法第14條第1項定有明文。再「法院為監護之宣告
    時，應依職權就配偶、四親等內之親屬、最近一年有同居事
    實之其他親屬、主管機關、社會福利機構或其他適當之人選
    定一人或數人為監護人，並同時指定會同開具財產清冊之人
    」，民法第1111條第1項亦著有明文。
二、本件聲請人乙○○主張其姊丙○○於自小即罹患智力障礙，
    並領有重度智障手冊，雖經醫生診治仍然不見起色，致不能
    為意思表示或受意思表示，或不能辨識其意思表示之效果，
    為此依法聲請對丙○○為監護之宣告等語。
三、本院審驗丙○○之心神狀況，並採用行政院國軍退除役官兵
    輔導委員會蘇澳榮民醫院精神科醫師陳盤銘之精神鑑定報告
    ，認「吳員智力功能呈現重度發展障礙範圍：一般認知功能
    表現及語言能力明顯障礙，人際互動、定向感、現實判斷能
    力差、反應遲鈍；適當行為當中自主功能、溝通表達社交互
    動皆有明顯障礙」、「整體評估自我功能表現不良，對於自
    身環境的外界訊息處理表現有明顯障礙；『因其重度心智缺
    陷，致不能為意思表示或受意思表示，或不能辨識其意思表
    示效果之效果者』而應為監護之宣告，此有該院99年3月16
    日蘇醫醫字第0990000942號函所附監護宣告鑑定報告書附卷
    可稽。爰依首開民法第14條第1項之規定，宣告丙○○為受
    監護宣告之人。
四、又聲請人乙○○為丙○○之弟，為家族同意推派之監護人選
    ，亦有擔任監護人之意願，而甲○○亦為丙○○之弟，為家
    族同意推派之會同開具財產清冊之人，經社工員訪視後評估
    聲請人適任監護人，甲○○則適任會同開具財產清冊之人，
    此有宜蘭縣政府99年4月15日府社老障字第0990042563號函
    所附之「宜蘭縣政府社會處監護宣告或輔助宣告訪查評估報
    告表」1件在卷可佐，爰依首開民法第1111條第1項之規定，
    選定聲請人乙○○擔任丙○○之監護人，並依前揭「宜蘭縣
    政府社會處監護宣告或輔助宣告訪查評估報告表」之建議，
    指定甲○○擔任會同開具財產清冊之人。
五、依民事訴訟法第608條第1項，裁定如主文。
中    華    民    國    99    年    4     月    19    日
                  臺灣宜蘭地方法院家事法庭
                      法  官  周健忠
以上正本與原本無異。
本裁定監護宣告部分不得抗告；如不服本裁定關於選定監護人及
指定會同開具財產清冊之人等部分，應於裁定送達後10日內向本
院提出抗告狀（應附繕本）。
中    華    民    國    99    年    4     月    19    日
                      書記官  姚國華

司法院資訊處製作；財團法人民間司法改革基金會備份。
